【裁判字號】    95,交聲,166
【裁判日期】    951220
【裁判案由】    違反道路交通管理處罰條例聲明異議
【裁判全文】
臺灣新竹地方法院交通事件裁定         95年度交聲字第166號
移送機關即  臺北市交通事件裁決所
原處分機關
異  議  人  甲○○
上列受處分人因違反道路交通管理處罰條例案件，對於臺北市交
通事件裁決所於民國95年6月1日所為之北市裁二字第裁22-E0000
0000號違反道路交通管理事件裁決，聲明異議，本院裁定如下：
    主    文
異議駁回。
    理    由
一、汽車駕駛人，行經有燈光號誌管制之交岔路口闖紅燈者，處
    新臺幣（下同）1,800元以上5,400元以下罰鍰，道路交通管
    理處罰條例第53條第1項定有明文，又道路交通管理處罰條
    例雖於民國94年12月25日經總統公佈修正，並於95年7月1日
    施行，惟上開條文之內容並無修正，故本件毋庸為新舊法比
    較。
二、本件原處分機關處分意旨略以：異議人即受處分人於95年4
    月23日0時40分許，駕駛CS-3066號自小客車，行經新竹市○
    ○路段有燈光號誌管制之交岔路口，當時為紅燈，異議人竟
    仍直行，為新竹市警察局交通隊第一分隊執勤員警卓宏亮親
    眼目睹後攔停舉發，並依法掣開新竹市警察局竹市警交字第
    E00000000號舉發違反道路交通管理事件通知單（下稱舉發
    通知單），嗣異議人於舉發通知單所載應到案期限以違規事
    實舉發有誤為由，向原處分機關申訴，惟仍經原處分機關函
    請舉發單位即新竹市警察局第一分局查明違規無訛，原處分
    機關乃依道路交通管理處罰條例第53條第1項、第63條第1項
    （漏載第3款）之規定，裁處罰鍰2,700元，並記違規點數3
    點等語。
三、聲明異議意旨略以：異議人沒有闖紅燈之違規行為，請員警
    提出證據；又異議人提供證件供執勤員警繕寫，近距離目視
    抄寫，竟然姓名、住址都發生錯誤，可見員警係於疲憊狀態
    執勤，且漫不經心，如何目睹異議人闖紅燈違規；再者，異
    議人明知前方有警車警示燈閃爍，員警臨檢當中，異議人決
    不會以時速低於30公里之速度闖紅燈，請求撤銷原處分云云
    。
四、訊據異議人矢口否認有何違反道路交通管理處罰條例之行為
    ，辯稱：伊沒有闖紅燈，而且警察沒有任何證據云云。經查
    ：
(一)、證人即舉發本件交通違規之新竹市警察局交通隊第一分隊員
    警卓宏亮到庭證稱：「（舉發經過？）當天我是執行零晨0
    點到三點的西濱快速道路防飆車勤務，當時勤務是在西濱快
    速道路匝道口設置臨檢點，這是新竹往南寮方向，在零時40
    分許有一部CS-3066號自小客車當時闖紅燈，他是闖西濱路
    由北往南的紅燈，我目擊他闖紅燈，我當場有攔停該車，駕
    駛人也有依規停車受檢... 我們攔停時，有問駕駛人為何闖
    紅燈，駕駛人只是說他沒有注意到號誌」、「異議人是在變
    換成紅燈之後三、四秒之後才行駛過來，所以異議人確實有
    闖紅燈」、「異議人只有說他不清楚號誌」等語（見95年7
    月13日訊問筆錄本院），此與異議人於交通違規陳述單及查
    詢單、本院訊問程序中均表明對舉發地點不熟悉等情大致相
    符，且有舉發違規通知單乙紙、新竹市警察局95年5月11日
    竹市警一分五字第0950009989號函在卷可參，堪認異議人確
    有闖越紅燈之違規行為。
(二)、異議人又辯稱伊左側方向的車子是靜止的，且伊不是第一臺
    車，後方還有其他車輛，伊如果違規，後方的車輛應該也是
    違規云云，惟證人卓宏亮證稱：異議人左側是臺68線下來匝
    道，是禁止左轉路口，只能直行，是異議人陳述其左側車輛
    是靜止的，是不可能的情形，又異議人後方確實有一臺車輛
    跟著經過攔檢點，但是這輛車是從東西向匝道下來，行徑方
    向是綠燈，當然可以行駛等語（同上開訊問筆錄），參以證
    人卓宏亮當庭繪製舉發地點位置圖，異議人之車沿西濱公路
    南下行駛，為直行車，而當時直行方向為紅燈，而東西向匝
    道之號誌行徑方向則為綠燈，此有證人卓宏亮繪製之舉發地
    點位置圖在卷可佐，是異議人此部分之主張，顯屬誤會。
(三)、按交通警員製單舉發違反道路交通管理處罰條例所列之違規
    事實，本質上為行政處分，係公務員基於職務上權力，依法
    就特定之具體事件所為具有公法上效果之單方行政行為，基
    於公務員為公法上行為具有公信力之原則，該行政處分當可
    被推定為真正，其據以依法處分之事實認定亦為正確無誤，
    本此公信原則，乃立法者賦予行政機關制定違反道路交通事
    件統一裁罰標準及處理細則，使值勤警員得當機處分以維護
    交通秩序、安全之行政目的，反之，若謂公務員一切行政行
    為均需預留證據以證其實，則國家行政勢必窒礙難行，據此
    ，刑事訴訟法就犯罪證據有關之規定中，與行政秩序罰之交
    通違規裁罰本旨不合之部分，自不在準用之列。本件現場舉
    發警員即證人卓宏亮與異議人素昧平生，並無仇隙，衡情當
    無設詞攀誣、濫予舉發之理，本件既無任何證據足資證明證
    人蕭瑞彤有捏造事實、違法取締之情事，則執勤警員本其維
    護交通秩序、安全職責所為之舉發，自應受到合法、正確之
    推定。異議人復辯稱舉發員警目睹不足以證明其有舉發違規
    事由，需提出照片佐證云云，顯不可採。
(四)、至於異議人指稱舉發員警執行有瑕疵，員警將異議人名字地
    址都寫錯云云，惟證人卓宏亮於本院訊問中證稱舉發地點都
    沒有路燈，照明設備不足等語，而本件舉發時間為深夜0時
    40 分許，欠缺燈光照明情形下，難免誤繕，況異議人名字
    部分已當場更正，並經舉發員警蓋章，又地址部分後來發現
    亦已於事後更正，有新竹市警察局95年5月11日竹市警一分
    五字第0950009989號函在卷可參，是舉發員警就此部分僅因
    舉發地點照明設備不足而誤繕，異議人據此推論員警執勤有
    顯瑕疵，顯不可採。
五、綜上所述，本件異議人確有駕車行經有燈光號誌管制之交查
    路口闖紅燈之行為，違反道路交通管理處罰條例第53條第1
    項之規定，異議人上開所辯，均顯不足採，原處分機關據以
    裁處2,700元，並記違規點數3點，自無不合，異議人之異議
    為無理由，應予駁回。
六、應依道路交通案件處理辦法第19條，裁定如主文。
中     華    民    國    95    年    12    月    20   日
                   臺灣新竹地方法院交通法庭
                       法  官  林惠君
如不服本裁定，應於送達後5日內向本院提出抗告狀。
以上正本證明與原本無異。
                       書記官  黃旭淑
中     華    民    國    95    年    12    月    20   日


司法院資訊處製作；財團法人民間司法改革基金會備份。
